臺灣桃園地方法院民事裁定
111年度壢簡字第1245號
原      告  鄭惠惠  
訴訟代理人  蘇千晃律師
被      告  柯尊賢  
            黃芝瑋  
上列當事人間請求遷讓房屋等事件，本院裁定如下：
    主    文
原告應於本裁定送達後七日內，補繳裁判費新臺幣壹萬貳仟肆佰
捌拾肆元，逾期未補正，即裁定駁回本件訴訟。
    理    由
一、按提起民事訴訟，應依民事訴訟法第77條之13規定繳納裁判
    費，此為必備之程式；原告起訴不合程式或不備其他要件者
    ，法院應以裁定駁回之，但其情形可以補正者，審判長應定
    期間先命補正，民事訴訟法第249條第1項第6款及但書分別
    定有明文。次按訴訟標的之價額，由法院核定；核定訴訟標
    的之價額，以起訴時之交易價額為準；以一訴主張數項標的
    者，其價額合併計算之。但所主張之數項標的互相競合或應
    為選擇者，其訴訟標的價額，應依其中價額最高者定之；以
    一訴附帶請求其孳息、損害賠償、違約金或費用者，不併算
    其價額，民事訴訟法第77條之1第1項、第2項前段、第77條
    之2第1項、第2項定有明文。再按房屋及土地為各別之不動
    產，各得單獨為交易之標的，故房屋所有人對無權占有人請
    求遷讓交還房屋之訴，應以房屋起訴時之交易價額，核定其
    訴訟標的之價額，不得併將房屋坐落土地之價額計算在內。
    而房屋所有人倘附帶請求給付相當於租金之不當得利，亦不
    得併算其價額，此有最高法院102年度台抗字第429號民事裁
    定意旨可據。
二、本件原告起訴請求被告柯尊賢應騰空返還桃園市○○區○○路00
    0號1樓之房屋（下稱系爭房屋），其訴訟標的價額應以系爭
    房屋起訴時之交易價額定之，而系爭房屋課稅現值約為新臺
    幣（下同）44,138元(計算式：35萬3,100元÷8=44,138元，
    元以下四捨五入。桃園市○○區○○路000號為8層樓之建物，課
    稅現值為35萬3,100元)，此有房屋稅課稅明細表、系爭房屋
    GOOGLE街景照片在卷可查，另原告亦主張被告黃芝瑋應給付
    積欠租金71萬9,300元、被告柯尊賢應給付積欠租金39萬6,1
    00元及自民國111年7月1日起至騰空返還系爭房屋之日止，
    按月給付相當租金不當得利，就積欠租金部分應併算價額，
    而相當租金不當得利部分依前開所述係屬附帶請求，不併算
    其價額。揆諸首開說明，本件訴訟標的價額暫核定為115萬9
    ,537元（計算式：44,138元+71萬9,300元+39萬6,100元=115
    萬9,537元），應徵第一審裁判費12,484元，原告起訴時並
    未繳納，原告起訴之程式顯有欠缺，茲依民事訴訟法第249
    條第1項但書之規定，命原告於收受本裁定送達後7日內補繳
    裁判費12,484元，逾期未補正，即駁回原告之訴，特此裁定
    。
中　　華　　民　　國　　111 　年　　8 　　月　　29　　日
                  中壢簡易庭      法  官  張博鈞
以上為正本係照原本作成。
如不服本裁定關於核定訴訟標的金額部分，應於送達後10日內，
向本院提出抗告狀及表明抗告理由（附繕本），並繳納抗告費新
臺幣1,000 元。　　　　　　　　　
中　　華　　民　　國　　111 　年　　8 　　月　　29　　日
                                  書記官  張季容